臺灣高等法院刑事判決　　　　　　　 100年度上訴字第3060號
上　訴　人
即　被　告　陳宗緯
選任辯護人　陳宗佑律師
上列上訴人因違反毒品危害防制條例案件，不服臺灣新竹地方法
院10 0年度訴字第46號，中華民國100年9月2日第一審判決（起
訴案號：臺灣新竹地方法院檢察署99年度偵字第8098號），提起
上訴，本院判決如下：
    主  文
原判決關於陳宗緯於附表編號1、2所示時地販賣第三級毒品部分
暨定執行刑部分均撤銷。
陳宗緯被訴於附表編號1、2所示時地販賣第三級毒品部分無罪。
其他(即附表編號3、4)上訴駁回。
上開上訴駁回部分，應執行有期徒刑陸年；未扣案之販賣毒品所
得共新臺幣伍萬陸仟元沒收之，如全部或一部不能沒收時，以其
財產抵償之；未扣案之車牌號碼六○七八－ＲＵ號豐田廠牌白色
WISH型號自用小客車壹部、行動電話門號0000000000
號行動電話壹支（不含該SIM卡）均沒收之，如全部或一部不能
沒收時，均追徵其價額。
    事  實
一、陳宗緯（綽號小緯、芭樂緯）明知愷他命（Ketamine，俗稱
    K 他命）係毒品危害防制條例第2 條第2 項第3 款所規定之
    第三級毒品，不得非法販賣，竟意圖營利並基於販賣第三級
    毒品愷他命之犯意，以其所有之行動電話插入門號00000000
    00號SIM 卡，作為接收許志偉以0000000000號行動電話門號
    來電聯繫購買愷他命之工具，並以其所有之車牌號碼6078-R
    U號白色豐田WISH自用小客車作為攜帶毒品前往約定地點之
    交通工具，及以該車作為隱蔽交易場所而使交易過程不受外
    界干擾之用，而分別於如附表編號3、4所示之時間地點、以
    附表編號3、4所示之價格數量，先後2次販賣第三級毒品愷
    他命予許志偉牟利（許志偉購買毒品後復分裝轉賣，其所涉
    販賣第三級毒品犯行，另經檢察官提起公訴，經原審法院以
    98年度訴字第339號判決處有期徒刑6年10月確定，現於法務
    部矯正署新竹監獄執行中）。
二、嗣陳宗緯為附表編號4所示犯行而販賣愷他命100公克予許志
    偉後，經警於民國98年9月23日15時18分至30分許，持臺灣
    新竹地方法院核發之搜索票及臺灣新竹地方法院檢察署檢察
    官核發之拘票，前往新竹縣竹東鎮○○路3號5樓5C室拘提許
    志偉到案，並扣得分裝後第三級毒品愷他命7小包（合計毛
    重91.1公克），經訊問許志偉而查知上情；而於98年10月12
    日13時15分許，遭同署檢察官核發拘票之陳宗緯自行前往該
    署報到而查獲。
三、案經新竹市警察局第三分局、行政院海岸巡防署北部地區巡
    防局第十岸巡大隊、第二四岸巡大隊、內政部警政署刑事警
    察局偵二隊三組移送臺灣新竹地方法院檢察署檢察官偵查起
    訴。
    理  由
壹、程序部分：
一、按被告以外之人，於審判外之言詞或書面陳述，除法律有規
    定者外，不得作為證據，刑事訴訟法第159條第1項定有明文
    。經查，證人許志偉於警詢中之證述，係審判外之言詞陳述
    ，被告陳宗緯（下稱被告）及其辯護人均爭執其證據能力，
    且無得作為證據之例外規定適用，應認該警詢中之陳述無證
    據能力，但非不得作為彈劾證據，彈劾證人於原審證言之證
    明力。
二、證人許志偉、童致維、吳建承（原名吳文仁）、鄧君威於偵
    查中之證述：
  (一)按被告以外之人於偵查中向檢察官所為之陳述，除顯有不可
    信之情況者外，得為證據，刑事訴訟法第159條之1第2項定
    有明文。其立法理由謂：偵查中對被告以外之人所為之偵查
    筆錄，或被告以外之人向檢察官所提之書面陳述，性質上均
    屬傳聞證據，且常為認定被告有罪之證據，自理論上言，如
    未予被告反對詰問、適當辯解之機會，一律准其為證據，似
    與當事人進行主義之精神不無扞格之處，對被告之防禦權亦
    有所妨礙，然刑事訴訟法規定檢察官代表國家偵查犯罪、實
    施公訴，依法有訊問被告、證人、鑑定人之權，且實務運作
    時，偵查中檢察官向被告以外之人所取得之陳述，原則上均
    能遵守法律規定，不致違法取供，其可信性甚高，為兼顧理
    論與實務，而對被告以外之人於偵查中向檢察官所為之陳述
    ，除顯有不可信之情況者外，得為證據等語。是乃同法第
    159條第1項所謂得作為證據之「法律有規定者」之一，為有
    關證據能力之規定，係屬於證據容許性之範疇。而被告之反
    對詰問權係指訴訟上被告有在法庭當面詰問證人，以求發現
    真實之權利，此與證據能力係指符合法律所規定之證據適格
    ，而得成為證明犯罪事實存在與否之證據資格，性質上並非
    相同。否則，如被告以外之人於本案審判中所為之陳述，與
    其先前在檢察官偵查中所為之陳述不符時，即謂後者無證據
    能力，依同法第155條第2項規定，即悉數摒除不用，僅能採
    取其於本案審判中之陳述作為判斷之依據，按之現行刑事訴
    訟法關於傳聞證據排除例外之規定，殊難謂為的論（最高法
    院96年度台上字第7448號判決意旨參照）。
  (二)次按，刑事被告詰問證人之權利，係憲法所保障之基本人權
    及訴訟權基本內容之一，不容任意剝奪；其於現行刑事訴訟
    制度之設計，則以刑事訴訟法第166條以降規定之交互詰問
    為實踐，藉賦予當事人在公判庭當面輪流盤問證人，以求發
    見真實之機會，而辨明供述證據之真偽。然此項詰問規定，
    屬於人證之調查，與刑事訴訟法第164條規定證物應提示辨
    認或告以文書要旨，第165條所定筆錄文書應宣讀（交付閱
    覽）或告以要旨等物證之調查，同屬調查證據程序之一環。
    偵查中檢察官為蒐集被告犯罪證據，訊問證人旨在確認被告
    嫌疑之有無及內容，與審判期日透過當事人之攻防，調查證
    人以認定事實之性質及目的有別。偵查中訊問證人，法無明
    文必須傳喚被告使之得以在場；刑事訴訟法第248條第1項前
    段雖規定「如被告在場者，被告得親自詰問」，事實上亦難
    期被告有於偵查中行使詰問權之機會。從而，該未經被告詰
    問之被告以外之人於偵查中向檢察官所為之陳述，除顯有不
    可信之情況者外，依刑事訴訟法第159條之1第2項規定，係
    屬有證據能力（最高法院96年度台上字第1870號判決意旨參
    照）。
  (三)再按刑事訴訟法第159條之1第1項、第2項所稱得為證據之被
    告以外之人於審判外向法官所為之陳述，以及於偵查中向檢
    察官所為之陳述，屬傳聞證據排除之例外，如法院於審判中
    已傳喚該陳述人到庭依法具結，使被告或其辯護人有行使反
    對詰問權之機會，該審判外向法官所為陳述及偵查中向檢察
    官所為陳述，仍非不得作為認定犯罪事實之判斷依據（最高
    法院95年度台上字第5313號判決意旨參照）。是本件上揭證
    人已於審理中到庭經檢辯雙方交互詰問，縱部分證人於審理
    中所述與其於偵查中所述有所出入，參照前揭說明，仍堪認
    證人上揭證人於偵查中之證述，應均有證據能力。
三、監聽譯文：關於卷內之監聽譯文，辯護人主張其非針對本案
    作成之監聽，而認其非依法定程序取得，且未踐行刑事訴訟
    法第156條之1第2項所定之證據調查，屬傳聞證據云云（見
    原審審訴字卷第35頁）。惟：
  (一)按實施刑事訴訟程序之公務員，依通訊保障及監察法規定對
    被告或犯罪嫌疑人實施之通訊監察，係為確保國家安全、維
    持社會秩序之目的所為截取他人通訊內容之強制處分。通訊
    監察之內容原則上固應針對通訊監察書記載之特定犯罪嫌疑
    之罪名，惟實施通訊監察時，因無法預期及控制實際監察所
    得之通訊內容及範圍，在通訊監察過程中，不免會發生得知
    在本案通訊監察目的範圍以外之通訊內容，或得知受監察人
    以外之人之犯罪內容者（有稱之為「另案監聽」、「他案監
    聽」），此種監察所得與原監聽對象或案由無關之通訊內容
    ，如涉及受監察人或他人另外其他犯罪嫌疑時，得否容許作
    為另案之證據使用，法無明文規定。參同屬刑事強制處分之
    搜索、扣押，已於刑事訴訟法第152 條明定，允許執行人員
    於實施搜索或扣押時，對於所發現「另案應扣押之物」，得
    以立即採取干預措施而扣押之，分別送交該管法院或檢察官
    （學理上稱為「另案扣押」）。則基於同一之法理，及刑事
    訴訟上發現真實之要求，自應容許將在本案通訊監察目的範
    圍以外，偶然獲得之資料，作為另案之證據使用（最高法院
    97年度台非字第549 號判決意旨參照）。
  (二)次按檢察官或司法警察機關於通訊保障及監察法第5 條第1
    項所規定之要件，向法院聲請核發通訊監察書後，即得實施
    通訊監察，通訊保障及監察法第5 條定有明文。又國家基於
    犯罪偵查之目的，對被告或犯罪嫌疑人進行通訊監察，乃係
    以監控與過濾受監察人通訊內容之方式，蒐集對其有關之紀
    錄，並將該紀錄予以查扣，作為認定犯罪與否之證據，屬於
    刑事訴訟上強制處分之一種，而監聽係通訊保障及監察法第
    13條第1 項所定通訊監察方法之一，司法警察機關依法定程
    序執行監聽取得之錄音，係以錄音設備之機械作用，真實保
    存當時通訊之內容，如通訊一方為受監察人，司法警察在監
    聽中蒐集所得之通訊者對話，若其通話本身即係被告進行犯
    罪中構成犯罪事實之部分內容，則依前開說明，自與所謂「
    審判外之陳述」無涉，應不受傳聞法則之規範，當然具有證
    據能力。至司法警察依據監聽錄音結果予以翻譯而製作之監
    聽譯文，屬於文書證據之一種，於被告或訴訟關係人對其譯
    文之真實性發生爭執或有所懷疑時，法院固應依刑事訴訟法
    第165 條之1 第2 項規定，以適當之設備，顯示該監聽錄音
    帶之聲音，以踐行調查證據之程序，俾確認該錄音聲音是否
    為通訊者本人及其內容與監聽譯文之記載是否相符；或傳喚
    該通訊者；或依其他法定程序，為證據調查。倘被告或訴訟
    關係人對該通訊監察譯文之真實性並不爭執，即無勘驗辨認
    其錄音聲音之調查必要性，法院於審判期日如已踐行提示監
    聽譯文供當事人辨認或告以要旨，使其表示意見等程序並為
    辯論者，其所為之訴訟程序即無不合（最高法院97年台上字
    第5940號判決意旨參照）。
  (三)經查，本件監聽之實施乃依據臺灣新竹地方法院核發之監聽
    票所為，其實施之合法性並無爭執，雖監聽對象為許志偉而
    非本案被告，然該證據取得之過程既無不法之情事，依上揭
    說明，自非違反法定程序取得之證據，是辯護人此部分所辯
    ，並無可採。又監聽譯文縱屬監聽錄音之替代品，然本件被
    告及辯護人對該譯文之真實性，即其形式上與錄音內容之同
    一性並無爭執（見原審審理卷第28頁反面、第29頁），自無
    依刑事訴訟法第165條之1規定勘驗錄音內容之必要性。本院
    既已於審判期日提示監聽譯文並告以要旨，使當事人有辨認
    及表達意見之機會（見原審審理卷第108頁），依上揭說明
    ，其所為之訴訟程序自無不合，監聽譯文應得作為證據。
四、測謊報告：辯護人另以：測謊報告因為無再現性，無法作為
    認定有無犯罪事實之基礎，且卷內只看到結果，沒有測謊報
    告的內容，無從得知鑑定機關之能力及鑑定過程是否適合，
    與刑事訴訟法第206 、208 條之規定不符，而認無證據能力
    云云（見本院審理卷第29頁）。惟：
  (一)按測謊報告，形式上若符合測謊基本程式要件，包括：(1)經
    受測人同意配合，並已告知得拒絕受測，以減輕受測者不必
    要之壓力、(2)測謊員須經良好之專業訓練與相當之經驗、(3)
    測謊儀器品質良好且運作正常、(4)受測人身心及意識狀態正
    常、(5)測謊環境良好，無不當之外力干擾等要件，即賦予證
    據能力。具上述形式之證據能力者，始予以實質之價值判斷
    ，必符合待證事實需求者，始有證明力。復按刑事訴訟法第
    206 條第1 項規定：「鑑定之經過及其結果，應命鑑定人以
    言詞或書面報告」。又法院或檢察官囑託相當之機關鑑定，
    準用第206 條第1 項之規定，同法第208 條亦有明文規定；
    是鑑定報告書之內容應包括鑑定經過及其結果，法院囑託鑑
    定機關為測謊檢查時，受囑託之鑑定機關不應僅將鑑定結果
    函覆，並應將鑑定經過一併載明於測謊之鑑定報告書中，若
    鑑定報告書僅簡略記載檢查結果而未載明檢查經過，既與法
    定記載要件不符，法院自應命受囑託機關補正，必要時並得
    通知實施鑑定之人以言詞報告或說明，否則，此種欠缺法定
    要件之鑑定報告不具備證據資格，自無證據能力可言（最高
    法院92年度台上第2282號、95年度台上字第1571、1581、13
    66、1197號等判決意旨參照）。換言之，倘實施測謊鑑定之
    鑑定機關在實施測謊鑑定之過程中，已符合上揭5 項測謊基
    本程式要件，所出具之測謊鑑定報告亦已依刑事訴訟法第20
    8 條準用第206 條第1 項之規定，就測謊實施之經過及其結
    果詳為記載，則該測謊鑑定報告即有證據能力。
  (二)經查，本件於偵查中經檢察官囑託法務部調查局對被告施以
    測謊，經該局作成99年1 月22日調科參字第0990034380號測
    謊報告書（見偵字第8098號卷第99至108頁），而被告於受
    測前經鑑定人即調查官易繼湘對其說明測謊之問卷內容及儀
    器運作，並使其知悉可拒絕接受測謊，及被告經測前會談，
    發現並無不適情形等情，皆於測謊報告書中明確記載，足證
    測謊前已減輕被告不必要之精神壓力，被告亦無其他身心狀
    態不符測謊及研判條件之情事。又本件施測人易繼湘為美國
    測謊協會(American Polygraph Association)所認可之適格
    測謊員，此亦有該會出具之證明書1紙附於鑑定書內可稽，
    足認施測人具有相當之專業知識及測謊經驗。而測謊儀器運
    作情形正常、測謊施測環境並無干擾等情，亦皆具測謊報告
    書中記載明確，是並無事證認上開施測機器及過程中有何懷
    疑之處。再者，施測過程中之問題組、生理反應圖譜及測驗
    數值，亦均附於測謊報告書中可資憑考，足認本件就被告進
    行之測謊鑑定，均已符合上揭測謊基本程式要件，自具有證
    據能力。辯護人為被告辯稱卷內只看到測謊結果而無過程云
    云，與事實不符，應有誤會。
五、復按被告以外之人於審判外之陳述，雖不符刑事訴訟法第15
    9條之1至第159條之4規定，而經當事人於審判程序同意作為
    證據，法院審酌該言詞陳述或書面陳述作成時之情況，認為
    適當者，亦得為證據；又當事人、代理人或辯護人於法院調
    查證據時，知有第159條第1項不得為證據之情形，而未於言
    詞辯論終結前聲明異議者，視為有前項之同意，此亦據刑事
    訴訟法第159條之5規定明確。查本案除上揭提及之證據外其
    餘所引用之證據資料（詳後引證據），其中傳聞證據部分，
    縱無刑事訴訟法第159條之1至第159條之4或其他規定之傳聞
    證據例外情形，亦因被告及其辯護人、檢察官或同意可作為
    證據使用，或未聲明異議，依刑事訴訟法第15 9條之5第1項
    、第2項之規定，本院審酌該證據作成之情況，並無不當，
    故其等於審判外之陳述，自得作為本案之證據。又按本案認
    定事實所引用之其他文書證據、物證等證據，並無證據證明
    係公務員違背法定程序所取得，亦無刑事訴訟法第159條之4
    之顯有不可信之情況與不得作為證據之情形，本院斟酌本案
    卷內之證據並非非法取得，亦無證明力明顯過低之情形，且
    經本院於審判期日依法進行證據之調查、辯論，被告於訴訟
    上之程序權，已受保障，是本案所引用之其餘傳聞性質之證
    據資料，應均得採為證據。
貳、實體部分：
甲、撤銷改判部分(即附表編號1、2部分)：
一、公訴意旨略以：陳宗緯基於意圖營利並基於販賣第三級毒品
    愷他命之犯意，以其所有之行動電話插入門號0000000000
    號SIM卡，作為接收許志偉以0000000000號行動電話門號來
    電聯繫購買愷他命之工具，分別於附表編號1、2所示時地，
    在陳宗緯的車上，以3萬元之價格，出售100公克愷他命予許
    志偉，認其此部分涉有毒品危害防制條例第4條第3項之販賣
    第三級毒品之罪嫌。
二、按犯罪事實應依證據認定之，無證據不得認定犯罪事實，刑
    事訴訟法第154條第2項定有明文。又施用毒品者所為向某人
    購買之供述，須有補強證據擔保其真實性。良以施用毒品者
    供述之憑信性，本不及於一般人，況法律復規定施用毒品者
    其供出來源，因而破獲者，得減輕其刑，其或有為偵查機關
    誘導、抑或為邀輕典而為不實之陳述之可能，自不足以保證
    其供述無失真之虞。是本院一貫之見解，認施用毒品者關於
    其向某人購買毒品之供述，須無瑕疵可指，並有補強證據佐
    證擔保其具有相當程度真實性，始得據以對他人為不利之認
    定。其所補強者，固非以事實之全部為必要，然仍須與施用
    毒品者所為毒品交易之供述，具有相當程度之關聯性，而得
    本於彼此間之相互作用，使一般人確信施用毒品者關於毒品
    交易之供述為真實(最高法院99年台上字第1821號判決參照)
    。
三、訊據被告堅決否認上開犯行，辯稱：伊只有於98年9月23日
    凌晨2至3點在愛買與許志偉碰面，許志偉說有二次在我的檳
    榔攤跟我買愷他命是不對的，我只有跟他一起在檳榔攤吸食
    而已等語。
四、公訴人認被告有上開附表編號1、2之二次販賣第三級毒品K
    他命犯行，係依憑證人許志偉、吳建承、鄧君威之證述、通
    聯譯文及扣案之毒品等為證。經查：
(一)證人許志偉於偵查中證述：「（問：你販賣K他命的貨源來
    源？）陳宗緯賣給我的…每次數量100公克，再以每小包300
    元價格轉手賣出去，我每小包賺新臺幣（下同）50元到100
    元」、「我總共跟陳宗緯購買過4次K他命…前3次交易K他命
    的時間我比較不清楚，第1次約在98年6月中旬晚上，也是我
    打電話給陳宗緯，我們約在新竹市『愛買大賣場』前面他的
    車上交易K他命，當時我以3萬元向陳宗緯買10 0公克K他命
    。第2次是98年6月底晚上，跟他約在新竹市○○路○○道下
    『夜上海檳榔攤』陳宗緯的車上交易，我以3萬元跟他買100
    公克K他命等語(偵卷第128頁)。嗣於原審則改稱：我現金拿
    給小胡，小胡把東西拿給我等語(原審審理卷第70頁反面)。
(二)證人吳建承（原名吳文仁）亦於偵查中證稱：「（問：是否
    認識陳宗緯？有無聽過這個人？）我知道他是誰，曾經聽許
    志偉講過這個人」、「（問：許志偉如何提到陳宗緯？）聊
    天時，許志偉告訴我他的上游是陳宗緯」等語明確（見偵卷
    第138頁）。而證人鄧君威亦於偵查中證述：「（問：你有
    聽過許志偉講過陳宗緯？）之前我跟許志偉在一起的時候，
    有時候許志偉會到新竹市○道○路『愛買』找陳宗緯，我曾
    經陪許志偉到『愛買』找陳宗緯2、3次」、「（問：你知道
    許志偉K他命的來源？）我不知道，曾經聽許志偉說過他有
    向『巴（芭）樂緯』拿過K他命，但我沒有看過他們交易」
    等語（見偵卷第139頁），並於審判中證稱：「（問：剛剛
    檢察官有提示給你，你在偵查中的回答，你說你曾經問過許
    志偉，是否是向被告買K他命，你為何會有這樣的回答？）
    因為他下車回到車上就會拿1包K他命」、「（問：你怎麼知
    道許志偉從被告的車上回來之後，就有看到他拿壹包的K他
    命？）因為他有拿出來，沒有用東西包著，許志偉放在包包
    裡面，從包包裡拿出來」、「（問：你說你到愛買去看過許
    志偉上被告的車2、3次，每次回來他都有拿K他命回來？）
    幾乎都有」、「（許志偉有說被告的車上有哪些人？）好像
    有除了被告以外的其他朋友」、「（問：你看到許志偉從被
    告的車下車之後，有到其他的地方？）就直接回我的車上」
    「（問：你知道被告的綽號？）小緯」、「（問：除了小緯
    之外，還有無其他綽號？）芭樂緯」等語（見原審院審理卷
    第79頁至81頁）。惟依臺灣新竹地方法院98年訴字第229號
    刑事判決，係認定許志偉於該案附表十一有販賣K他命之行
    為，第一次即編號1是98年7月25日(原審審理卷第60頁反面)
    ，即認定許志偉自98年7月底起，開始有販賣毒品愷他命之
    行為，並未認定98年6月其有販毒之行為，則許志偉是否須
    於98年6月間向被告進貨二次，每次達100公克之多，已非無
    疑。至證人許建承、鄧志威上開證述，並未指明確切之時間
    ，不能據以認定即係附表編號1、2之時間，上開證述自不能
    資為上開二次犯行之補強證據。
(三)至卷附通聯譯文(參陳宗緯犯罪事證相關證據卷)，其監聽開
    始時間為98年7月23日，並無98年6月間之監察譯文，而扣案
    之毒品係98年9月23日15時30分許，警方至許志偉住處搜索
    查獲，業據許志偉於警詢供明(偵卷第115頁)，亦不能作為
    被告於附表編號1、2期間販毒之補強證據。
(四)綜上，此部分除證人許志偉前後不一之指述外，並無任何補
    強證據可資佐證。此外，復查無公訴人所指被告有何販賣第
    三級毒品犯行，不能證明被告犯罪，此部分自應為被告無罪
    之諭知。
五、原審疏未詳酌上情，此部分遽為被告有罪之諭知，認事用法
    ，尚有違誤。被告上訴，否認此部分犯行，核有理由，應由
    本院將原判決此部分及定執行部分撤銷，此部分改諭知被告
    無罪之判決。
乙、上訴駁回部分(即附表編號3、4部分)：
一、訊據被告固坦承監聽譯文中0000000000號電話為伊平常所使
    用門號，且坦承於附表編號4所示之時地有出現在交易現場
    等情（見原審審理卷第113、114、117頁），惟矢口否認涉
    犯本件販賣第三級毒品愷他命之犯行，並辯稱：本件犯行全
    是真實姓名年籍不詳之「小胡」賣給許志偉的，伊並不知情
    ；卷附通聯譯文中之對話僅是閒聊愷他命之價錢而非在談交
    易，且該手機號碼是上班用電話，客人叫小姐時會打這支，
    有時候別人也會幫忙接云云。惟查：
(一)關於附表編號3所示販賣犯行：
  1.關於附表編號3所示之犯罪事實，業經證人許志偉於偵查中
    證述：「（問：你販賣K他命的貨源來源？）陳宗緯賣給我
    的…每次數量100公克，再以每小包300元價格轉手賣出去，
    我每小包賺新臺幣（下同）50元到100元」、「我總共跟陳
    宗緯購買過4次K他命…(前2次經本院認定不成立犯罪，已如
    上述)第3次98年7月底中旬晚上，我打電話給他，跟陳宗緯
    約在新竹市『夜上海檳榔攤』陳宗緯車上見面交易，當天我
    以2萬8千元向陳宗緯購買100公克K他命」「（問：你有無將
    購賣K他命的所得回帳給陳宗緯？或者販賣的所得都歸你？
    ）後面2次以2萬8千元購買100公克的K他命部分，我是一手
    交錢、一手交貨，直接把2萬8千元交給陳宗緯，我賣完100
    公克K他命的利潤全部歸我，我就沒有再回帳給陳宗緯」等
    語明確（見偵卷第122、128、129頁）。
  2.而卷內門號0000000000號及0000000000號之通聯內容（見陳
    宗緯犯罪事證相關證據卷第5頁至第9頁），其通話雙方為被
    告及許志偉之事實，及該等通話所談論之內容及目的，業經
    許志偉偵查中證稱：「我總共跟陳宗緯購買過4次K他命，我
    以我的0000000000號電話（已經使用4年了）打給他的手機
    0000000000號電話，跟他約交易的時間、地點」、「（通聯
    譯文中）『自己有，但是很差』是在講K他命」等語明確（
    見偵卷第第128頁、原審審理卷第71頁反面）。被告雖辯稱
    ：伊在電話裡面純粹是與許志偉閒聊，在問外面的行情賣多
    少錢，而不是交易毒品云云（見原審審訴字卷第18頁、審理
    卷第113頁），然查卷附98年7月23日通聯譯文如下：「B：
    拿一半來啦。A：一半什麼。B：還有什麼東西。A：你說500
    喔。B：是嗎我要50。A：你說錢喔。B：不是錢啦。A：那個
    東東喔：B：對啊…A：現在還在找東西，你那邊也找不到東
    西喔？B：自己有但是很差。A：很差就對了。B：他算進來
    不錯，問題是很大聲沒有辦法，不知道為什麼。…A：現在
    蠻荒的對不對。B：也還好啦，是有辦法去拿到，問題是一
    樣沒有用阿。A：再找找看阿，好啦。B：嗯」、「…B：是
    喔，現金收回來多少？A：現金上次我給你12嗎？對不對？B
    ：嗯」等語；另於98年9月1日6時52分許通聯譯文如下：、
    「B ：喂！A：喂！很好睡喔，今天要幫你留料嗎？B：什麼
    ？…：A：要幫你留嗎？B：留料喔。A：恩。B：你還有幾分
    料？A：我還有你需要的料阿，一樣，你昨天跟我講的兩百
    塊錢。…B：你大概，留一百給我。A：好，我先去拿，下午
    怎樣」等語。由上開對話觀之，2人均以隱晦之用語對話，
    若非毒品交易，何須如此，證人許志偉亦證實上開對話係在
    講K他命，且有提及金錢及物品交付之事，足認並被告確有
    於電話中與許志偉談論交易愷他命之事，而上開通聯時間，
    與證人許志偉證述第三次交易時間係在98年7月底亦相符，
    交易數量100公克，亦與譯文中先拿一半50相符，足認確有
    此筆交易，至於譯文中被告稱：都找不到喔，但其後亦稱：
    也還好啦，是有辦法拿到等語，證人許志偉亦未證稱該次未
    完成交易，自不能資為有利於被告之認定。
  3.又被告所辯：「許志偉的K他命非向伊購買」、「未曾販
    賣K他命」云云，經同意測謊後，鑑定結果皆呈情緒波動反
    應，而研判有說謊，此有法務部調查局99年1月22日調科參
    字第09900034380號測謊報告書附卷可稽（見偵卷第99頁至
    第108之1頁），亦足為被告販賣愷他命予許志偉事實之佐證
    。
  4.綜上，被告如附表編號3所示犯行，已臻明確，堪以認定。
(二)關於附表編號4所示販賣犯行：
  1.附表編號4所示之犯行，被告固曾坦承與許志偉於98年9月23
    日凌晨2至3點在愛買碰面之事實，卻否認有販賣毒品之情事
    。惟證人許志偉亦於偵查中證稱：「…第4次是98年9月23日
    晚上，我們約在新竹市○道○路『愛買大賣場』前的路邊陳
    宗緯的白色自小客車上交易，當天我以2萬8千元向陳宗緯購
    買100公克的K他命」、「後面2次以2萬8千元購買100公克的
    K他命部分，我是一手交錢、一手交貨，直接把2萬8千元交
    給陳宗緯，我賣完100公克K他命的利潤全部歸我，我就沒有
    再回帳給陳宗緯」等語明確（見偵卷第128頁及第129頁），
    且有上揭通聯譯文及測謊報告各1份可佐。
  2.證人童致維亦於審判中證述：「（問：你怎麼會知道被告？
    ）之前許志偉有帶我出過去找被告」、「（問：許志偉有幾
    次帶你去找被告？）1次。」、「（問：那次許志偉帶你去
    找被告做何事？）記得去拿藥」、「（問：拿什麼藥？）K
    他命」、「許志偉開我的車，載我去」、「到了以後，許志
    偉就下車，許志偉叫我在車上等，許志偉就到後面那台車上
    ，我在車上等一下，許志偉後來就下來，許志偉就跟我說他
    去後面拿藥，藥就是K他命」、「許志偉好像是上副駕駛座
    ，往後看我只能看到前面兩個人，駕駛座就是被告」、「（
    問：你怎麼知道許志偉有從被告的車上拿藥？）因為他從車
    上回來有拿給我看，但是他從我車上下車的時包包是沒有藥
    」(你有親眼看到被告本人坐在車子上？)有，車子沒有離很
    遠的距離，我有看到被告坐在駕駛座上等語（見原審審理卷
    第95頁至第99頁），而明確供陳該次交易當時，許志偉係坐
    上被告汽車之副駕駛座，而駕駛座是被告，之後許志偉即拿
    藥（愷他命）回車上等事實。而該次買毒時童致維陪同在場
    之事實，亦與證人許志偉於偵查中證述：「童致維是我在第
    4 次向陳宗緯購買K他命的時候，他有陪我一起過去『愛買
    大賣場』，但他沒有上陳宗緯的白色自小客車，因為當天是
    開童致維的車過去的，童致維留在他的車上等我，下車前我
    有告訴他我去向陳宗緯買K他命」等語相符（見偵字卷第131
    頁）。，是證人童致維對於看見許志偉上被告之車輛交易毒
    品，且被告坐在駕駛座上等情，顯無誤認之可能，而足證被
    告確有於上揭時地，與證人許志偉交易愷他命之事實。
  3.另警方於98年9月23日15時許在許志偉住處扣得之毛重91.1
    公克毒品，經檢驗確屬愷他命等情，有內政部警政署98年11
    月24日刑鑑字第0980147371號鑑定書各1紙存卷足按（見偵
    字第8098號卷第71頁），並為本件不爭執事實（見原審審理
    卷第30頁），扣案毒品之數量與許志偉證述向被告購買毒品
    之數量相近，亦足證許志偉證稱於該日向被告購買愷他命
    100公克等語，顯屬非虛。
  4.至該次碰面交易毒品之時間，被告所述之碰面時間（98年9
    月23日凌晨2至3點，見原審審訴字卷第18頁）與證人許志偉
    所證稱之時間（該日晚上，見偵字第8098號卷第128頁）及
    證人童致維於證稱之時間（該日傍晚，見原審審理卷第98頁
    ）容有出入。然由證人許志偉及童致維所述之時間範圍較大
    、較不明確等情，並考量此為被告唯一1次坦承有許志偉碰
    面，相較之下許志偉坦承與被告見面購買毒品4次，而共證
    稱4個不同之日期、時間等情，應認被告就該次碰面時間之
    記憶應較為正確，而認本次交易係發生於被告供承2人碰面
    之時間即98年9月23日2至3時許，併此說明。
  5.綜上，附表編號4所示犯行，事證亦已灼然至明，應依法予
    以論科。
二、不採信被告辯稱販毒另有其人「小胡」之理由：
    被告固矢口否認一切犯行，辯稱一切都是「小胡」賣給許志
    偉的云云，而證人許志偉亦於原審審理中翻異前詞，而為與
    被告一致之證述，證稱：「（問：你販賣K他命的來源？）
    打電話給介紹被告的友人小胡」、「（問：對於你於偵訊筆
    錄中所述有何意見？）那時候我們只是沒有講到小胡，被告
    開車，小胡坐副駕駛座，小胡拿給我」、「我跟他買過4次
    ，如偵查筆錄中所記載」、「（問：你是否記得這4次，錢
    是如何付的？）我現金拿給小胡，小胡把東西拿給我。（再
    次提示其偵查中之證述後改稱）前二次確實是回帳，如偵查
    筆錄所述，後二次是現金」、「（問：你是否知道剛剛給你
    看的通訊監察譯文，你所對話的對象是誰？）他們兩個（指
    小胡、被告）的其中壹個」、「（提示98年8月18日通訊監
    察譯文）（問：你還記得這通是你跟誰的對話？）當中是我
    跟小胡的對話」、「（問：你剛剛…說現金給小胡，被告在
    車上，所以你是跟小胡買而不是跟被告買的？）是」、「（
    問：所以賣給你毒品到底是小胡還是小偉（緯）？)應該是
    小胡」云云（見原審審理卷第70頁至第73頁）。惟查：
(一)本案並無「小胡」存在之客觀跡證：
    1.被告辯稱有「小胡」此人，然全未提供「小胡」之姓名年
      籍或聯絡方式等資訊供法院調查。由被告所稱自己係向「
      小胡」購入愷他命（且偵卷第111 頁訊問筆錄），及被告
      在夜上海檳榔攤擔任載送傳播小姊之司機而「小胡」為夜
      上海檳榔攤傳播小姐業務之老闆等情（見原審審理卷第11
      5頁至第116頁）觀之，若真有「小胡」此人存在，被告實
      無連「小胡」之姓名及聯絡方式皆無法提供而供法院查證
      其身分之可能。
    2.又被告既表示「小胡」已於喝酒及施用愷他命後開車衝入
      南寮漁港而過世（見原審審訴字卷第18頁），自已無其他
      迴護「小胡」而不願提供其資訊予法院調查之理。雖依常
      理而言，「小胡」既為被告之老闆，自不無以老闆之身分
      隱居幕後，而由被告出面交涉之可能，然被告既已供稱於
      附表編號4所示之交易，係被告向許志偉介紹「小胡」此
      一賣家，嗣被告與小胡即一同開車去「愛買大賣場」前與
      許志偉交易等情（見原審審訴字卷第18頁），而證人許志
      偉於審理中翻異前詞而冒出「小胡」此人時，亦證稱該次
      交易時小胡和被告皆在車內之事實（見原審審理卷第70頁
      反面）。而依被告所述，「小胡」該日與許志偉係第一次
      見面，此觀被告於審判時供稱：「…許志偉打電話找我，
      說要跟我碰面…碰面之後，問我有沒有朋友在賣K他命，
      後來我跟他說有，我就把『小胡』約到愛買這裡來」等語
      自明（見原審審訴字卷第18頁），則該次「小胡」大可同
      樣隱身幕後，請被告代為交付毒品予未曾謀面之許志偉即
      可，「小胡」何需冒著被抓的風險，要被告載他一起去與
      許志偉交易？此顯與常情有違。
    3.是被告雖辯稱販毒者另有其人「小胡」，然未能提出事證
      以實其說，且被告亦顯無刻意隱藏「小胡」之真實身分而
      不願提供之可能，其所辯自非可採。再者，與全無「小胡
      」存在之客觀跡證相較，本件所有事證卻皆指向販毒者為
      被告本人之事實，此由本件毒品交易地點為被告之汽車內
      、交易時用以聯絡之手機為被告平時所持用之手機等被告
      本身亦不爭執之事實，及即便證人許志偉於審判中翻異前
      詞而稱販賣毒品予伊之人為「小胡」，然仍稱「小胡」留
      給伊之聯絡電話為被告之手機號碼（見原審審理卷第73頁
      反面）等情以觀，即可知曉。
  (二)本案毒品交易時許志偉係坐被告身旁：
    另關於附表編號4所示之毒品交易，被告雖辯係「小胡」與
    許志偉交易云云，然查，當時與許志偉同去之童致維於本院
    審理中證稱：「許志偉好像是上副駕駛座，往後看我只能看
    到前面兩個人，駕駛座就是被告」、「（問：你有親眼看到
    被告本人坐在車子上？）有，車子沒有離很遠的距離，我有
    回頭看許志偉上哪台車，我就看到被告坐在駕駛座上」等語
    （見原審審理卷第97頁、第99頁）甚明。而童致維當時與被
    告之距離尚近，應無誤認之虞，已如前述。因之，於許志偉
    坐上被告之WISH自用小客車之前，被告既係坐在駕駛座上且
    副駕駛座係空位，則許志偉如欲與「小胡」交易，自應坐到
    後座，方屬合理。然許志偉卻捨此不為，而坐到副駕駛座之
    位置，依經驗法則，足證許志偉交易毒品之對象確係被告，
    而非隱藏於後座之其他人(如「小胡」)自明。
  (三)證人許志偉於審判中才忽然翻供，難謂可信：
    1.而證人許志偉不論於本案偵查中，或另案審判中，皆從未
      提過小胡此人，而皆一口咬定是跟被告買毒品，並於另案
      審判中因供出毒品來源，因而查獲其他正犯（即本案被告
      ），而依毒品危害防制條例第17條第1項減輕其刑（見原
      審審訴字卷第39頁以下所附之原審98年度訴字第339號判
      決）。而許志偉曾向其毒品下游鄧君威、吳建承、童致維
      等人提及其毒品來源係本案被告，已如前述，卻從未向渠
      等提及「小胡」此人，此觀證人鄧君威及童致維於原審審
      理中之證述（見原審審理卷第81頁反面至第82頁、第98頁
      ）及證人吳建承於偵查中之證述（見偵字第8098號卷第13
      8頁倒數第2個答）自明。是許志偉於本案審判中方翻異前
      詞，冒出一個之前從未提及之販毒者「小胡」，其翻異之
      動機顯有可疑，翻異之詞難謂可信。
    2.雖許志偉於審判中解釋謂：「（問：如果曾經出現小胡這
      個人，為何你在警察詢問時及檢察官偵查中訊問時，從來
      沒有提到有小胡這個人？）因為小胡知道我家在哪裡，如
      果我講他的話，他會來我家」云云（見本院審理卷第73頁
      反面），然由被告於警詢及偵查中供稱：「我在98年4 月
      間在新竹市○○路『夜上海』檳榔攤，許志偉有來檳榔攤
      ，如果他有K 他命就會帶過來，請我一起施用」、「許志
      偉每次來我檳榔攤聊天時都會請我吸K 他命」等語（見偵
      字卷第111頁、第114頁），並參酌被告上揭所述許志偉因
      被告於98年介紹，方會認識「小胡」等情，則許志偉與被
      告之交情顯與許志偉和「小胡」間之交情更親近，自無「
      小胡」知道許志偉之住處而被告卻不知道許志偉住處之道
      理。是許志偉若真怕遭報復，又豈有不供出「小胡」而供
      出被告之理？其解釋與常理不符，並不足採。
  (四)被告本身亦供詞反覆不一：
    1.關於附表編號4之犯行自己是否在交易現場乙情：
      又被告關於自己於附表編號4所示犯行時是否在交易現場
      一事，供詞亦前後反覆，先於原審審理之初陳述答辯要旨
      時，坦承有與許志偉約在愛買之情事，供稱：「…我知道
      是『小胡』賣給他（即許志偉）的，是因為許志偉之前有
      打電話找我，說要跟我碰面，我跟他在98年9月23日凌晨2
      至3點在愛買碰面之後，我才知道『小胡』賣K他命給他的
      事情…他跟我碰面之後，問我有沒有朋友在賣K他命，後
      來我跟他說有，我就把『小胡』約到愛買這裡來，他們兩
      個人碰面之後，有在講價錢，後來他們當場有交易，許志
      偉買了壹佰公克，花了二萬八千元。他們是在我白色休旅
      車的車上交易的…我跟他（許志偉）約在愛買見面只有這
      一次」等語（見原審審訴字卷第18頁）；然於隔次庭期即
      選任新任辯護人之後，即翻異前詞而供稱：「當時許志偉
      主動跟我說他要買K他命，我跟他說我沒有在賣，我就把
      小胡的電話留給他…然後我就走了，我就回家了」云云（
      見原審審訴字卷第30頁反面）；而於證人皆到庭證述完畢
      ，原審於審理最後就被訴事實訊問被告時，被告復稱：「
      （問：對於許志偉就檢察官起訴附表編號4的部分有何意
      見？）那是小胡跟他交易的」、「（問：當時小胡在你的
      車上？）是」、「（問：你當天為何會跟小胡一起到愛買
      大賣場前？）太久了，忘記了」等語（見原審審理卷第
      117頁），似又不否認其當天有在現場之事實。是被告關
      於自己有無在交易現場一事，亦供詞反覆，前後不一，顯
      見被告辯稱自己不在交易現場云云，乃屬脫罪之詞，不足
      採信。
    2.關於通聯記錄中許志偉之通話對象乙情：
      復被告否認通聯譯文中0000000000號行動電話全是伊自己
      使用之事實，辯稱：「這門號是傳播上班的電話，客人如
      果要叫小姐的話，也是會打這隻電話」、「如果是在上班
      的話，我沒有接，別人會幫我接」云云（見原審審理卷第
      113頁），證人許志偉亦於原審審理時配合被告翻供而證
      稱：「（問：你是否知道剛剛給你看的通訊監察譯文，你
      所對話的對象是誰？）他們兩個（指被告和「小胡」）的
      其中壹個」、「（提示98年8月18日通訊監察譯文）（問
      ：當中這通是誰跟誰的對話？）我跟小胡的對話」云云（
      見原審審理卷第71頁反面），而欲營造許志偉在電話中談
      論毒品交易之對象係「小胡」而非與被告之情境。惟查，
      被告早在警詢中即自承：「（問：0000000000號行動電話
      ，是否都是你在持用？）是的，都是我在持用」（見偵字
      第8098號卷卷第110頁反面），選任辯護人亦於原審審理
      之初亦已為被告辯稱：「我們並不爭執（有關通聯譯文部
      分）通話的雙方是許志偉及被告」等語明確（見原審審訴
      字卷第32頁反面），被告當時亦未有不一致之表達。是被
      告於審理最後意圖模糊焦點，而欲塑造在電話中向許志偉
      討論毒品交易者另有其人之假象，其辯詞前後矛盾，不攻
      自破。
  (五)綜上，被告所辯，及證人許志偉於審理中翻異前詞所述之許
    志偉毒品交易對象「小胡」，顯為虛構之人物，上揭「幽靈
    抗辯」（意指被告於案發後，或有其他顧慮，遂將其犯行推
    卸予任意捏造而實際上不存在之人，甚或是已故之某人，或
    因不願據實陳述實際之行為人，以資卸責。惟因法院無從使
    被告與該已故或不存在之人對質，其辯解之真實性如何，即
    屬無從檢驗，而難以遽信之謂），為被告臨訟卸責之詞，及
    證人許志偉臨訟迴護被告之語，與事實不符，無足憑採。至
    被告之辯護人於本院聲請再傳喚證人許志偉到庭作證，惟證
    人許志偉已分別於偵查、原審到庭作證，檢察官亦認無再傳
    喚之必要，爰不再行傳喚，附此敘明。
三、論罪科刑：
(一)按愷他命為毒品危害防制條例第2條第2項第3款所定經主管
    機關於91年1月23日公告之第三級毒品，非經許可不得販入
    或賣出，是核本件被告所為如附表編號3、4所示2次犯行，
    均係犯毒品危害防制條例第4條第3項之販賣第三級毒品罪，
    被告因販賣而持有第三級毒品愷他命之低度行為，應為其販
    賣第三級毒品愷他命之高度行為所吸收，不另論罪。又愷他
    命成分應屬藥品管理，同時亦列屬管制藥品管理條例第3條
    所稱之第三級管制藥品，但尚未列屬藥事法第22條第1項第1
    款所稱經行政院衛生署明令公告禁止製造、調劑、輸入、輸
    出、販賣或陳列之毒害藥品之禁藥，有行政院衛生署98年2
    月2日衛署藥字第0980001757號函可考，僅屬管制藥品，尚
    非屬藥事法第22條第1項第1款所定之禁藥，被告行為無構成
    販賣禁藥之問題（臺灣高等法院99年度上訴字第3453號刑事
    判決意旨參見）；另若非屬藥事法第20條第1項第1款所稱未
    經核准擅自製造之偽藥，則僅屬合法產品非法使用之毒品危
    害防制條例所稱之各級毒品，本件被告2次販賣之愷他命，
    尚無證據可認係未經核准擅自製造之偽藥，基於「罪疑利益
    歸於被告」之原則，應認本件被告販賣之毒品愷他命非屬藥
    事法所稱之偽藥，均此併敘。又被告2次販賣第三級毒品愷
    他命之行為，犯意各別，行為互殊，應予分論併罰。
(二)原審詳查後，認被告有附表編號3、4所示販賣第三級毒品犯
    行明確，援引毒品危害防制條例第4條第3項規定，並審酌被
    告之犯行助長施用毒品惡習，有使購買施用者造成精神障礙
    與性格異常之成癮性及危險性，且染上毒癮者為索得吸毒之
    資，甚至甘冒竊盜、搶奪及強盜等財產犯罪之風險而鋌而走
    險，造成社會治安嚴重敗壞，是被告之犯行不僅戕害國人身
    體健康，且有危害社會安全之虞，所生危害甚重；且被告販
    賣愷他命之數量不少，下游許志偉向被告購買愷他命且分裝
    後，已為多次販賣之行為，且販售之供施用之對象不少，此
    有卷附之原審98年度訴字第339號確定判決足證，是被告犯
    行所生危害亦深；又被告犯後猶飾詞矯飾，關於是否於被訴
    販賣地點在場及通聯之對話是否為自己等案情重要事項，皆
    屢屢翻供，見風轉舵，並虛構人物「小胡」意圖卸責，甚至
    策動證人配合翻供，嚴重浪費司法資源並妨害法院對於真實
    之發現，犯後態度不佳；復酌被告之品行、生活狀況、智識
    程度、犯罪之動機、目的、手段等一切情狀，就附表編號3
    、4所示各罪量處如附表編號3、4所示之刑。
(三)再說明：
  (一)販賣毒品所得金錢：又按毒品危害防制第19條第1 項所謂「
    因犯罪所得之財物」，並不以當場搜獲扣押者為限；而販賣
    毒品所得之對價，不問其中何部分屬於成本，何部分屬於犯
    罪所收得之財物，應均予沒收，始與上開法條之規定符合；
    且因犯罪所得之財物，亦不能與正常營利事業計算營利所得
    之情形相提並論（最高法院65年度第5 次刑庭庭推總會議決
    議意旨參照）。另按販賣毒品所用之物或所得之金錢，無論
    已否扣案，均應依法沒收，倘犯罪所得之財物為新臺幣時，
    因其本身即為我國現行貨幣價值之表示，並不發生追徵其價
    額之問題（最高法院98年度台上字第711號判決意旨參照）
    。經查，被告於附表編號3、4所示之2次販賣第三級毒品犯
    行，所得之財物依序為2萬8千元、2萬8千元等情，已如前述
    ，上揭財物雖未據扣案，仍應依毒品危害防制條例第19條第
    1項規定，於相關罪名之主文下予以宣告沒收，並均諭知如
    全部或一部不能沒收時，以其財產抵償之。
  (二)門號0000000000號SIM 卡插入之行動電話（不含SIM 卡）：
    按違反毒品危害防制條例第4 條之罪者，其供犯罪所用或因
    犯罪所得之財物，均沒收之，如全部或一部不能沒收時，追
    徵其價額或以其財產抵償之，毒品危害防制條例第19條第1
    項定有明文；次按該規定所稱「追徵其價額」者，係指所沒
    收之物為金錢以外之其他財物而無法沒收時，因其實際價值
    不確定，應追徵其價額，使其繳納與原物相當之價額，並無
    以其財產抵償之問題，倘嗣後追徵其金錢價額，不得結果而
    須以其財產抵償者，要屬行政執行機關依強制執行之法律之
    執行問題，即無不能執行之情形，自毋庸諭知「或以其財產
    抵償之」（最高法院99年度第5 次刑事庭會議決議意旨參照
    ）；再按毒品危害防制條例第19條第1 項固規定犯第4 條之
    罪者，其供犯罪所用或因犯罪所得之財物應沒收，惟該條既
    未特別規定：「不問屬於犯人與否，沒收之」等語，依該條
    沒收之物自應以屬於犯人者為限（最高法院93年度台上字第
    3263號裁判意旨供參）。經查，本件未扣案之行動電話門號
    0000000000號SIM 卡插入使用之廠牌不詳行動電話1 支，為
    被告為如附表所示2次販賣毒品犯行予許志偉之時所用之物
    ，此據證人許志偉於偵查中供承無訛(見偵字第8098號卷第
    128頁)，復有相關通聯譯文可資佐證（見陳宗緯犯罪事證相
    關證據卷第5頁至第9頁）；而該行動電話為被告所有乙情，
    亦經被告供承在卷(見原審審理卷第113頁)，是應依毒品危
    害防制條例第19條第1項之規定，於各罪之判決主文項下宣
    告沒收之，並均諭知如不能沒收時，追徵其價額。又該門號
    為被告之胞弟陳宗逸所申請，此經被告於偵查、審判中供承
    明確，並有遠傳資料查詢紀錄1紙附卷可稽（原審審理卷第
    22頁），是該門號0000000000號之SIM卡本身，非屬被告所
    有，自不在宣告沒收之範圍內，併此說明。
  (三)供販毒所用之自用小客車：
    1.按毒品危害防制條例第19條第3 項規定，犯同條例第4 條
      之罪所使用之水、陸、空交通工具沒收之，此規定採義務
      沒收主義，凡屬犯人所有供犯該條之罪所使用之水、陸、
      空交通工具，均應予宣告沒收，法院無依職權裁量之餘地
      （最高法院97年度台上字第2647號判決意旨參照）。
    2.經查，本件被告平日所駕駛之車輛為車牌號碼6078-RU 號
      豐田牌白色休旅車等情，業據被告於警詢中供承在卷（見
      偵字第8098號卷第111 頁反面），而證人許志偉、鄧君威
      及童致維於偵查或審判中證稱關於被告與許志偉交易毒品
      之過程時，均有提及交易地點係於被告駕駛之白色豐田WI
      SH休旅車上等情（見偵卷第128頁、第131頁、第138頁至
      第139頁、原審審理卷第79頁反面、第96頁至第97頁），
      而被告於原審審理之初曾坦承如附表編號4所示時間，許
      志偉購買毒品之地點為於其白色休旅車上之事實（見原審
      審訴字卷第18頁），雖其後翻供而為相異之陳述，然被告
      上揭所述部分，與證人所證情節符合，顯屬可採，而足認
      被告實施如附表編號3至4所示2次販賣愷他命之犯行時，
      均是先駕駛其車牌號碼6078-RU號白色豐田WISH自用小客
      車，將毒品分別運送至「愛買大賣場」前、「夜上海檳榔
      攤」前、「夜上海檳榔攤」前及「愛買大賣場」前，並皆
      由許志偉依約進入該車內而與被告交易之事實。
    3.又上揭車輛為被告所有之事實，業據被告於原審審判中供
      稱：「（問：白色豐田WISH自用小客車是誰的？）我自己
      買的」、「（問：你當時買的車主是誰？）我太太」、「
      當時的車子是我太太的哥哥，我跟他買二手，因為當時要
      作傳播，我買那台車是40幾萬，不是全新的」等語明確（
      見原審審理卷第115頁）。又被告雖未明言該車乃何時購
      入，然其既已供稱係要作傳播而購入，而被告自91年開始
      即開始傳播工作之情，業據被告於偵查中供述明確（見偵
      字第8098號卷第114頁），足認於本件案發之98年間之前
      ，被告早已以40餘萬元之價金向伊妻子之胞兄購入該二手
      車輛，而認本件案發時該輛自用小客車之所有權確屬被告
      無訛。
    4.綜上，上揭未扣案之車牌號碼6078-RU 號豐田牌WISH白色
      休旅車，既為被告所有，且係被告於2次販賣愷他命時，
      用以攜帶毒品前往約定地點之交通工具，並有於交易時作
      為隱蔽之交易場所而使交易過程不受外界干擾之作用，顯
      為供其販賣毒品所使用之陸地交通工具，應依毒品危害防
      制條例第19條第3項規定，於相關罪名之主文下予以宣告
      沒收之，並於不能沒收時，追徵其價額。
四、核原審就附表編號3、4部分認事用法均無違誤，量刑亦頗適
    當，應予維持。被告上訴，仍執陳詞，否認此部分犯行，核
    無理由，此部分上訴應予駁回。
五、爰就上開上訴駁回部分所處之刑，另定其應執行之刑如主文
    第四項所示。
據上論斷，應依刑事訴訟法第369條第1項前段、第364條、第368
條、第301條第1項前段，刑法第51條第5款，判決如主文。
本案經檢察官彭南雄到庭執行職務。
中    華    民    國  100    年    12    月    21    日
            刑事第十七庭  審判長法  官  王炳梁
                                法  官  黃雅芬
                                法  官  陳世宗
以上正本證明與原本無異。
如不服本判決，應於收受送達後10日內向本院提出上訴書狀，其
未敘述上訴之理由者並得於提起上訴後10日內向本院補提理由書
（均須按他造當事人之人數附繕本）「切勿逕送上級法院」。
                                書記官  李佳穎
中    華    民    國   100    年    12    月    21    日
附錄：本案論罪科刑法條全文
法條：毒品危害防制條例第4條第3項
製造、運輸、販賣第一級毒品者，處死刑或無期徒刑；處無期徒
刑者，得併科新臺幣 2 千萬元以下罰金。
製造、運輸、販賣第二級毒品者，處無期徒刑或 7 年以上有期
徒刑，得併科新臺幣 1 千萬元以下罰金。
製造、運輸、販賣第三級毒品者，處 5 年以上有期徒刑，得併
科新臺幣 7 百萬元以下罰金。
製造、運輸、販賣第四級毒品者，處 3 年以上 10 年以下有期
徒刑，得併科新臺幣 3 百萬元以下罰金。
製造、運輸、販賣專供製造或施用毒品之器具者，處 1 年以上
7 年以下有期徒刑，得併科新臺幣 1 百萬元以下罰金。
前五項之未遂犯罰之。
附表：
┌─┬─────┬───┬────┬───────────┐
│編│販毒時間地│販毒數│付款方式│         主文         │
│號│點        │量金額│        │                      │
├─┼─────┼───┼────┼───────────┤
│1 │98年6 月中│以3 萬│許志偉將│無罪。                │
│  │旬某日晚間│元之價│販入之愷│                      │
│  │，在新竹市│格販賣│他命販出│                      │
│  │公道五路「│100 公│後，再將│                      │
│  │愛買大賣場│克愷他│3 萬元回│                      │
│  │」前陳宗緯│命予許│帳交予陳│                      │
│  │所駕駛之車│志偉。│宗緯。  │                      │
│  │牌號碼6078│      │        │                      │
│  │-RU 號之白│      │        │                      │
│  │色豐田WISH│      │        │                      │
│  │自用小客車│      │        │                      │
│  │上。      │      │        │                      │
│  │          │      │        │                      │
│  │          │      │        │                      │
├─┼─────┼───┼────┼───────────┤
│2 │98年6 月底│以3 萬│許志偉將│無罪。                │
│  │某日晚間，│元之價│販入之愷│                      │
│  │在新竹市光│格販賣│他命販出│                      │
│  │復路交流道│100公 │後，再將│                      │
│  │下「夜上海│克愷他│3 萬元回│                      │
│  │檳榔攤」前│命予許│帳交予陳│                      │
│  │陳宗緯所駕│志偉。│宗緯。  │                      │
│  │駛之車牌號│      │        │                      │
│  │碼6078-RU │      │        │                      │
│  │之白色豐田│      │        │                      │
│  │WISH自用小│      │        │                      │
│  │客車上。  │      │        │                      │
│  │          │      │        │                      │
├─┼─────┼───┼────┼───────────┤
│3 │98年7 月底│以2 萬│一手交錢│陳宗緯販賣第三級毒品，│
│  │某日晚間，│8 千元│一手交貨│處有期徒刑伍年陸月，未│
│  │在新竹市光│之價格│。      │扣案之販賣毒品所得新臺│
│  │復路交流道│販賣10│        │幣貳萬捌仟元沒收之，如│
│  │下「夜上海│0 公克│        │全部或一部不能沒收時，│
│  │檳榔攤」前│愷他命│        │以其財產抵償之；未扣案│
│  │陳宗緯所駕│予許志│        │之車牌號碼六○七八－Ｒ│
│  │駛之車牌號│偉。  │        │Ｕ號豐田廠牌白色WISH型│
│  │碼6078-RU │      │        │號自用小客車壹部、行動│
│  │之白色豐田│      │        │電話門號0000000│
│  │WISH自用小│      │        │七五五號行動電話壹支（│
│  │客車上。  │      │        │不含該SIM 卡）均沒收之│
│  │          │      │        │，如全部或一部不能沒收│
│  │          │      │        │時，均追徵其價額。    │
├─┼─────┼───┼────┼───────────┤
│4 │98年9 月23│以2 萬│一手交錢│陳宗緯販賣第三級毒品，│
│  │日凌晨2 至│8 千元│一手交貨│處有期徒刑伍年陸月；未│
│  │3 時許，在│之價格│。      │扣案之販賣毒品所得新臺│
│  │新竹市公道│販賣10│        │幣貳萬捌仟元沒收之，如│
│  │五路「愛買│0 公克│        │全部或一部不能沒收時，│
│  │大賣場」前│愷他命│        │以其財產抵償之；未扣案│
│  │陳宗緯所駕│予許志│        │之車牌號碼六○七八－Ｒ│
│  │駛駛之車牌│偉（童│        │Ｕ號豐田廠牌白色WISH型│
│  │號碼6078-R│致維陪│        │號自用小客車壹部、行動│
│  │U 之白色豐│同許志│        │電話門號0000000│
│  │田WISH自用│偉前往│        │七五五號壹支（不含SIM │
│  │小客車上。│交易) │        │卡）均沒收之，如全部或│
│  │          │。    │        │一部不能沒收時，均追徵│
│  │          │      │        │其價額。              │
└─┴─────┴───┴────┴───────────┘